臺灣彰化地方法院刑事判決　　　　　　　　　　　　九十一年度訴字第一九四號
　　公　訴　人　臺灣彰化地方法院檢察署檢察官
　　被　　　告　甲○○
右列被告因違反毒品危害防制條例案件，經檢察官提起公訴（九十一年度毒偵字第一
七八四、一八一七號），本院判決如左：
    主      文
甲○○連續施用第一級毒品，處有期徒刑捌月。
扣案之注射針筒壹支沒收。
    事      實
一、甲○○前因違反毒品危害防制條例案件，經依本院九十年度毒聲字第三二二一號
    裁定送觀察、勒戒後，認無繼續施用毒品之傾向，由臺灣彰化地方法院檢察署檢
    察官於民國九十年九月五日以九十年度毒偵字第三四六四號不起訴處分確定。猶
    不思悔改，復基於施用第一級毒品海洛因之概括犯意，於九十一年六月四日或其
    前三日內之不詳時間及自同年七月初某日起至同年月十五日止，連續在彰化縣溪
    湖鎮○○里○○路大突巷九一號住處、彰化縣溪湖鎮溪湖郵局及不詳地點等處，
    將第一級毒品海洛因摻水再以針筒注射入人體之方式，施用第一級毒品海洛因多
    次。嗣先於同年六月四日上午十時許，其依規定至彰化縣警察局溪湖分局採驗尿
    液結果呈嗎啡陽性反應始查悉。後於同年七月十六日上午十一時十分許，在彰化
    縣溪湖鎮○○里○○路溪湖郵局前，為同上分局員警查獲，並扣得其所有供施用
    海洛因所用之注射針筒一支。經依本院九十一年度毒聲字第一七九五號裁定，送
    臺灣彰化看守所附設勒戒處所觀察、勒戒後，認有繼續施用毒品之傾向。
二、案經彰化縣警察局溪湖分局先後報請臺灣彰化地方法院檢察署檢察官偵查起訴。
    理      由
一、訊據被告甲○○固坦承自九十一年七月初起至同年月十五日止有施用海洛因之事
    實，然而否認其餘犯行，辯稱：當時與友人同處一室，友人在施用海洛因，可能
    係吸到二手煙云云。惟查：其於同年六月四日為警採驗尿液結果呈鴉片類陽性反
    應，有詮昕科技股份有限公司之濫用藥物尿液檢驗報告附卷可稽（見警卷），衡
    之毒品海洛因經進入人體內，於當日或其後三日內，尚可經由檢驗施用者尿液得
    知之藥理及生理實驗法則，顯認被告至少於同年六月四日該當日或前三日內某時
刻，尚有施用第一級毒品海洛因一次無訛，其否認該次施用犯行一節，顯與事理
    相悖，殊難採信。至被告就前開自白部分，經警採集其尿液檢驗結果，呈嗎啡（
    海洛因施用入人體後，水解還原成嗎啡，再循嗎啡之代謝方式排出體外）陽性反
    應，有彰化縣衛生局九十一年七月二十二日煙檢字第九一一三一０號煙毒尿液檢
    驗成積書一紙在卷可憑（見毒偵字第一七八四號卷第二二頁），並有注射針筒一
    支扣案可資佐證，核與事實相符。是被告施用第一級毒品海洛因之事實堪以認定
    。另被告前因違反毒品危害防制條例案件，經依本院九十年度毒聲字第三二二一
    號裁定送觀察、勒戒後，認無繼續施用毒品之傾向，由臺灣彰化地方法院檢察署
    檢察官於九十年九月五日以九十年度毒偵字第三四六四號不起訴處分確定，後因
    本件施用毒品案件，經依本院九十一年度毒聲字第一七九五號裁定，送臺灣彰化
    看守所附設勒戒處所觀察、勒戒後，認有繼續施用毒品之傾向等情，有臺灣彰化
    看守所附設勒戒處所九十一年八月一日彰所戒字第○九一○○○一八七三號函送
    之有無繼續施用毒品傾向證明書、臺灣彰化地方法院檢察署九十年度毒偵字第三
    四六四號不起訴處分書、台灣高等法院被告全國前案紀錄表及臺灣彰化地方法院
    檢察署刑案資料查註紀錄表在卷可參，被告二犯施用第一級毒品犯行，應堪認定
    。
二、核被告甲○○所為，係犯毒品危害防制條例第十條第一項之施用第一級毒品罪。
    被告持有第一級毒品之低度行為應為其施用之高度行為吸收，不另論罪。被告先
    後多次施用第一級毒品海洛因之犯行，時間緊接，所犯又係構成要件相同之罪名
    ，顯係基於概括犯意為之，應依連續犯規定論以一罪，並加重其刑。爰審酌被告
    犯罪次數、施用之期間、動機、目的、方法、不知珍惜身體，犯罪所生危害，現
    於戒治處所戒治中及犯後態度等一切情狀，量處如主文所示之刑。扣案注射針筒
    一支，為被告所有供犯罪所用之物，併予宣告沒收。
據上論斷，應依刑事訴訟法第二百九十九條第一項前段，毒品危害防制條例第十條第
一項，刑法第十一條前段、第五十六條、第三十八條第一項第二款，判決如主文。
本案經檢察官吳芙如到庭執行職務。
中      華      民      國    九十一    年      十      月     十五     日
                                台灣彰化地方法院刑事第二庭
                                  法      官  李  水  源
右正本證明與原本無異。
如不服本判決，應於判決送達後十日內向本院提出上訴狀( 須附繕本 )。
                                  法院書記官  廖  建  興
中      華      民      國    九十一    年      十      月     十六     日
附錄本案論罪科刑法條全文：
毒品危害防制條例第十條
施用第一級毒品者，處六月以上五年以下有期徒刑。
施用第二級毒品者，處三年以下有期徒刑。
